Minutes et répertoires du notaire Auguste DESPREZ, 15 avril 1812 - 18 mai 1866 (étude I)
Archives nationales
- Répertoire(s) de Auguste DESPREZ, 2 janvier 1811 - 8 avril 1873; MC/RE/I/20 - MC/RE/I/31
  - Répertoire. 1839, 30 juillet - 1844, 30 juillet 1839 - 1844; MC/RE/I/27
    - Inventaire après décès: Darbier, François. Darbier, Louise. Guénégaud (rue), n° 14. Décédé le 16 décembre 1842. Décédée le 17 décembre 1842., 23 janvier 1843
      inventaire après décès; Guénégaud (rue); Darbier, François (....-1842); Darbier, Louise (....-1842)
    - Inventaire après décès: Canuet, Louis-Urbain. Chaillot (rue de), n° 10., 24 janvier 1843
      Décédé le 6 décembre 1842.
      inventaire après décès; Chaillot (rue de); Canuet, Louis-Urbain
    - Inventaire après décès: Roche, Pierre. Choisy-le-Roi / 94., 30 janvier 1843
      Décédé le 4 octobre 1840.
      inventaire après décès; Choisy-le-Roi (Val-de-Marne); Roche, Pierre
    - Inventaire après décès: Colson, Jules-Anastase-Nicolas. Italie (barrière d'), n° 70., 13 février 1843
      Décédé le 30 octobre 1840.
      inventaire après décès; Colson, Jules-Anastase-Nicolas
    - Inventaire après décès: Carnot, Louis. Faubourg Poissonnière (rue du), n° 99., 20 février 1843
      Décédé le 29 novembre 1831. Sur le répertoire, on a indiqué au crayon en face à côté de '20', '18'.
      inventaire après décès; Faubourg-Poissonnière (rue du); Carnot, Louis
    - Procès-verbal et inventaire après décès (acte incomplet du 7 mars 1843): Dolle, Gabrielle; Grenon dit Meunier, Eugénie-Aglaé; Grenon dit Meunier, Eugène. Grenon dit Meunier, Joseph-Jacques-Thomas (épouse de). Valmy (quai de), n° 183., 20 février 1843
      Eugène GRENON dit MEUNIER, décédé le 25 décembre 1842.
      procès-verbal; inventaire après décès; Valmy (quai de); Dolle, Gabrielle; Grenon dit Meunier, Eugénie-Aglaé; Grenon dit Meunier, Eugène; Grenon dit Meunier, Joseph-Jacques-Thomas
    - Inventaire après décès: Larroumetz, Jean-Pierre. Huchet, Marie-Charlotte (épouse) de). Ménilmontant (chaussée de), n° 76 / Belleville / / Sainte Marguerite (rue), n° 22 / Saint Antoine., 4 mars 1843
      inventaire après décès; Belleville (ancienne commune); Ménilmontant (chaussée de); Saint-Antoine (quartier); Sainte-Marguerite (rue); Larroumetz, Jean-Pierre; Huchet, Marie-Charlotte de)
    - Inventaire après décès: Toure, Louis-Martin. Bellechasse (rue de), n° 42., 14 mars 1843
      Décédé le 28 mai 1842.
      inventaire après décès; Bellechasse (rue de); Toure, Louis-Martin
    - Inventaire après décès: Utinet, Alexandre-Pascal. Maubert (place), n° 41., 14 mars 1843
      A la requête du tuteur de Alexandre Julien UTINET, élève de l'hospice des Enfants trouvés, hospices civils de Paris.
      inventaire après décès; Maubert (place); Utinet, Alexandre-Pascal
    - Inventaire après décès: Chesneau, Auguste-Louis. Pont Louis Philippe (rue du), n° 13., 22 mars 1843
      Décédé le 17 mars 1843.
      inventaire après décès; Pont-Louis-Philippe (rue du); Chesneau, Auguste-Louis
    - Inventaire après décès: Charpentier, Charles-François. Richelieu (rue de), n° 28., 30 mars 1843
      Décédé le 4 novembre 1841.
      inventaire après décès; Richelieu (rue de); Charpentier, Charles-François
    - Inventaire après décès: Faucheron, André-Nicolas; Faucheron, Geneviève-Constance. Cossonnerie (rue de la), n° 10., 27 avril 1843
      Décédé le 4 juillet 1840/Décédée le 17 février 1843.
      inventaire après décès; Cossonnerie (rue de la); Faucheron, André-Nicolas; Faucheron, Geneviève-Constance
    - Inventaire après décès: Samson, Claude. Hauteville (rue d'), n° 52., 28 avril 1843
      Décédé le 24 avril 1843.
      inventaire après décès; Hauteville (rue d'); Samson, Claude
    - Inventaire après décès: Herbut, François. Saint Martin (rue), n° 134., 29 avril 1843
      Décédé le 2 avril 1843. Sophie Julie Eléonore PINTA, sa veuve, rue d'Enfer, n° 4, Saint Michel.
      inventaire après décès; Saint-Martin (rue); Herbut, François
    - Inventaire après décès: Olivier, Jean-François. Donnemarie-Dontilly., 29 mai 1843
      Décédé le 5 mai 183.
      inventaire après décès; Donnemarie-Dontilly (Seine-et-Marne); Olivier, Jean-François
    - Inventaire après décès: Fremery, Lucile. Roland, Gosselin, Benjamin-Eugène (épouse de). Saint Georges (rue), n° 5., 30 juin 1843
      Décédée le 6 mai 1843.
      inventaire après décès; Saint-Georges (rue); Fremery, Lucile; Roland, Gosselin, Benjamin-Eugène
    - Inventaire après décès: Coudray, Gilberte. Lesault, Mathurin-Jacques (épouse de). Chabrol (rue de), n° 25., 10 juillet 1843
      Décédée le 11 avril 1843. A la requête de Jacques Maurice DUPLAY, au nom des Hospices civils de Paris.
      inventaire après décès; Chabrol (rue de); Coudray, Gilberte; Lesault, Mathurin-Jacques
    - Inventaire après décès: Haussard, Françoise-Victoire. Fabrier, Michel (veuve de). Grenelle (rue de), n° 55 / Saint Germain., 13 juillet 1843
      inventaire après décès; Grenelle (rue de); Saint-Germain (faubourg); Haussard, Françoise-Victoire; Fabrier, Michel
    - Inventaire après décès: Guillotin, Marie-Louise. Jacque, Henri-Désiré (épouse de). Saint Dominique (rue), n° 176., 25 juillet 1843
      Décédée le 9 mai 1843.
      inventaire après décès; Saint-Dominique (rue); Guillotin, Marie-Louise; Jacque, Henri-Désiré
    - Inventaire après décès: Bourdin, Pierre-Charles; Granger, Marie-Sophie-Antoinette (sa veuve). Le Regrattier (rue), n° 15., 22 août 1843
      Décédée le 1er août 1843.
      inventaire après décès; Le-Regrattier (rue); Bourdin, Pierre-Charles; Granger, Marie-Sophie-Antoinette (sa veuve)
    - Inventaire après décès: Cornet, Catherine-Pauline. Jaminet, Antoine-Marie-Agnès-Robert (épouse de). Four Saint Germain(rue du), n° 26., 6 septembre 1843
      Décédée le 31 août 1843.
      inventaire après décès; Four-Saint-Germain (rue du); Cornet, Catherine-Pauline; Jaminet, Antoine-Marie-Agnès-Robert
    - Suite d'inventaire après décès: Scepeaux, Marie-Perrine de. Roucy, Jacques-Henri-Salomon-Joseph de (comte) (veuve de)., 8 septembre 1843
      Me Desprez.
      inventaire après décès; Scepeaux, Marie-Perrine de; Roucy, Jacques-Henri-Salomon-Joseph de (comte)
    - Inventaire après décès: Joliot, Nicolas. Saint Sébastien (rue), n° 4., 13 septembre 1843
      Décédé le 4 juillet 1843. A la requête de Jacques Maurice DUPLAY, membre des Hospices civils de Paris, comme administrateur provisoire des biens de Simon JOLIOT, aliéné.
      inventaire après décès; Saint-Sébastien (rue); Joliot, Nicolas
    - Clôture d'inventaire après décès commencé le 29 septembre 1843 par Me Defresne: Cardinet, François-Philippe-Camille-Louis. Faubourg Saint Martin (rue du), n° 142., 6 octobre 1843
      Me Defresne.
      inventaire après décès; Faubourg-Saint-Martin (rue du); Cardinet, François-Philippe-Camille-Louis
    - Inventaire après décès: Lejeune, Jean-François-Pierre. Four Saint Germain(rue du), n° 44., 13 octobre 1843
      Décédé le 6 octobre 1843. La minute reçue par Me Fabien.
      inventaire après décès; Four-Saint-Germain (rue du); Lejeune, Jean-François-Pierre
    - Inventaire après décès: Goblet, Jean-Baptiste. Sainte Croix de la Bretonnerie (rue), n° 48., 20 octobre 1843
      Décédé le 11 octobre 1843.
      inventaire après décès; Sainte-Croix-de-la-Bretonnerie (rue); Goblet, Jean-Baptiste
    - Inventaire après décès (acte resté imparfait): Viellard, Catherine-Françoise. Olivier, Jean-François (veuve de). Donnemarie-Dontilly. Décédée le 18 octobre 1843., 30 octobre 1843
      4 novembre 1843, dépôt judiciaire du testament olographe.
      inventaire après décès; dépôt de pièces; testament; Donnemarie-Dontilly (Seine-et-Marne); Viellard, Catherine-Françoise; Olivier, Jean-François
    - Inventaire après décès: Boucher, Joséphine-Charlotte-Palmyre-Louise. Bader, (épouse de)., 3 novembre 1843
      A la requête de M. DUPLAY au nom des Hospices civils de Paris.
      inventaire après décès; Boucher, Joséphine-Charlotte-Palmyre-Louise; Bader,
    - Inventaire après décès: Dubusc, Marie-Adrienne-Suzanne. Grenelle (rue de), n° 86 / Saint Germain., 9 novembre 1843
      Décédée le 9 octobre 1843.
      inventaire après décès; Saint-Germain (faubourg); Dubusc, Marie-Adrienne-Suzanne
    - Inventaire après décès: Lemasson, Marie-Françoise-Victoire. Mallet, Charles-François (épouse en 2es noces de). Boismare, Jean-Baptiste-Victor (veuve en 1ères noces de). Taranne (rue), n° 27. Décédée le 18 novembre 1843., 1er décembre 1843
      inventaire après décès; Taranne (rue); Lemasson, Marie-Françoise-Victoire; Mallet, Charles-François; Boismare, Jean-Baptiste-Victor
    - Inventaire après décès: Pfeiffer, Thérèse. Bosser, François-Antoine (épouse de). Childebert (rue), n° 13., 12 décembre 1843
      Décédée le 29 septembre 1843.
      inventaire après décès; Childebert (rue); Pfeiffer, Thérèse; Bosser, François-Antoine
    - Inventaire après décès: Juncker, Christine. Faubourg Saint Antoine (rue du), n° 295., 13 décembre 1843
      Décédée le 1er novembre 1843.
      inventaire après décès; Faubourg-Saint-Antoine (rue du); Juncker, Christine
    - Inventaire après décès: Chalvet, Dorothée. Teisseidre, Guillaume (épouse de). Cherche Midi (rue du), n° 109., 14 décembre 1843
      inventaire après décès; Cherche-Midi (rue du); Chalvet, Dorothée; Teisseidre, Guillaume
    - Inventaire après décès: Ninoreille, Aimée. Chaise (rue de la), n° 28., 27 décembre 1843
      Décédée le 2 décembre 1843.
      inventaire après décès; Chaise (rue de la); Ninoreille, Aimée
    - Inventaire après décès: Puerron de Mondesir, Etienne-François-Félix-Jean. Beaune (rue de), n° 1., 2 janvier 1844
      Décédé le 21 décembre 1843. ou PIOERRON.
      inventaire après décès; Beaune (rue de); Puerron de Mondesir, Etienne-François-Félix-Jean
    - Inventaire après décès: Mandar, Aglaé-Rosalie. Chouillou, André-Hilaire-Jean (épouse de). Passy (rue de), n° 46., 16 janvier 1844
      Décédée le 22 septembre 1843.
      inventaire après décès; Passy (rue de); Mandar, Aglaé-Rosalie; Chouillou, André-Hilaire-Jean
    - Inventaire après décès: Renard, Jean-Baptiste. Douy (impasse), n° 11., 20 janvier 1844
      Décédé le 19 octobre 1842.
      inventaire après décès; Renard, Jean-Baptiste
    - Inventaire après décès: Dauvergne, Anne-Françoise-Emilie. Trianon, Joseph (veuve de). Cherche Midi (rue du), n° 114. Décédée le 31 décembre 1843., 1er février 1844
      inventaire après décès; Cherche-Midi (rue du); Dauvergne, Anne-Françoise-Emilie; Trianon, Joseph
    - Inventaire après décès: Rumeau, Marie-Laurence-Adélaïde. Bouju, Jean-Charles (épouse de). Faubourg Saint Denis (rue du), n° 99., 6 février 1844
      Décédée le 19 décembre 1843.
      inventaire après décès; Faubourg-Saint-Denis (rue du); Rumeau, Marie-Laurence-Adélaïde; Bouju, Jean-Charles
    - Inventaire après décès: Braïer, Louis-Nicolas. Poliveau (rue), n° 7., 9 février 1844
      Décédé le 22 novembre 1843.
      inventaire après décès; Poliveau (rue); Braïer, Louis-Nicolas
    - Inventaire après décès: Labriffe, Philippe-Louis-Arnauld de (marquis). Saint Georges (rue), n° 5., 21 février 1844
      Décédé le 9 février 1844.
      inventaire après décès; Saint-Georges (rue); Labriffe, Philippe-Louis-Arnauld de (marquis)
    - Inventaire après décès: Garlini, Henriette. Lapre, Jean-Charles (épouse de). Saint Dominique-Saint Germain (rue), n° 100., 22 février 1844
      inventaire après décès; Saint-Dominique-Saint-Germain (rue); Garlini, Henriette; Lapre, Jean-Charles
    - Inventaire après décès: Pernet, Barbe. Bricart, Pierre-Marie-Joseph (épouse de). Egoût Saint Germain(rue de l'), n° 3., 11 mai 1844
      Décédée le 1er janvier 1844.
      inventaire après décès; Pernet, Barbe; Bricart, Pierre-Marie-Joseph
    - Inventaire après décès: Taillaux, Joseph-Auguste. Sergent invalide, 17 juin 1844
      Décédé le 16 février 1843. A la requête de Jacques Maurice DUPLAY, au nom des Hospices civils de Paris, comme tuteur de Alexandre Auguste CAILLAUX, orphelin.
      inventaire après décès; Taillaux, Joseph-Auguste
    - Inventaire après décès: Madoule, Jules. Corbeau (rue), n° 31., 24 juin 1844
      Décédé le 27 juillet 1843.
      inventaire après décès; Madoule, Jules
    - Inventaire après décès: Hablot, Joseph-Michel. Grenelle., 26 juin 1844
      Décédé le 25 février 1844.
      inventaire après décès; Hablot, Joseph-Michel
    - Inventaire des biens de la communauté entre Joseph Denis Magaud, et de Marie Louise Persat, son épouse, rue d'Enfer Saint-Michel, n° 5., 27 juin 1844
      inventaire; Enfer (rue d'); Magaud, Joseph Denis; Persat, Marie Louise
    - Inventaire après décès: Renult, Alexis-Michel-Prudent. Gaillon (rue), n° 3., 3 juillet 1844
      Décédé le 2 janvier 1844.
      inventaire après décès; Gaillon (rue); Renult, Alexis-Michel-Prudent
    - Inventaire après décès: Leclerc, Marie-Jeanne-Esther. Lebrun, Jean-Baptiste (veuve de)/Pouchat, Nicolas (veuve de). Vieille du Temple (rue), n° 81., 13 juillet 1844
      Décédée le 6 juillet 1844.
      inventaire après décès; Vieille-du-Temple (rue); Leclerc, Marie-Jeanne-Esther; Lebrun, Jean-Baptiste; Pouchat, Nicolas
    - Inventaire après décès: Gaudiche, Casimir-Louis. Pascal (rue), n° 11., 18 juillet 1844
      Décédé le 21 janvier 1844.
      inventaire après décès; Pascal (rue); Gaudiche, Casimir-Louis
    - Inventaire après décès: Henriot, Marie-Victoire. Pillon, Jean-Pierre (veuve de). Mégisserie (quai de la), n° 78., 27 juillet 1844
      Décédée le 20 juillet 1844.
      inventaire après décès; Mégisserie (quai de la); Henriot, Marie-Victoire; Pillon, Jean-Pierre
    - Inventaire après décès: Leger, Marie-Victoire. Delisle, Louis (veuve de). Acacias (petite rue des), n° 6. Décédée le 10 juin 1844., 31 juillet 1844
      inventaire après décès; Acacias (rue des); Leger, Marie-Victoire; Delisle, Louis
    - Inventaire après décès: Hermel, Marie-Anne. Dumont, Pierre-Nicolas (veuve de). Mathurins Saint Jacques (rue des), n° 24., 8 août 1844
      Décédée le 5 juillet 1844.
      inventaire après décès; Mathurins-Saint-Jacques (rue des); Hermel, Marie-Anne; Dumont, Pierre-Nicolas
    - Inventaire des biens dépendants de la communauté entre Jean Nicolas Adrien Elysée Cheron, et Julienne Chepy, son épouse, rue des Vieux Augustins, n° 37., 29 août 1844
      inventaire; Vieux-Augustins (rue des); Chepy, Julienne; Cheron, Jean Nicolas Elysée
    - Inventaire après décès: Pagin, Jean. Beautreillis (rue), n° 11. Coulommiers. Décédé le 27 août 1844. 17 septembre 1844, suite de l'inventaire, Me Meunier subst. Me Desprez, dressé au Rut d'Aunoy, près Coulommiers?, 6 septembre 1844
      Me Meunier.
      inventaire après décès; Coulommiers (Seine-et-Marne); Beautreillis (rue); Pagin, Jean
    - Inventaire après décès: Lavalade, François-Joseph. Pont de Lodi (rue du), n° 5., 20 septembre 1844
      Décédé le 25 août 1844.
      inventaire après décès; Pont-de-Lodi (rue du); Lavalade, François-Joseph
    - Inventaire après décès: Luisette, Pierre-Alexandre. Sainte Marguerite (rue), n° 6. Vins (marchand de), 23 septembre 1844
      Décédé le 17 septembre 1844. 9 octobre 1844, enchère du fonds de marchand de vins.
      inventaire après décès; Sainte-Marguerite (rue); Luisette, Pierre-Alexandre; commerçant
    - Inventaire après décès: Gilbault, Adélaïde-Louise. Helouin, Antoine-Félix (veuve de). Monsieur Le Prince (rue), n° 27., 18 octobre 1844
      Décédée le 21 septembre 1844.
      inventaire après décès; Monsieur-Le-Prince (rue); Gilbault, Adélaïde-Louise; Helouin, Antoine-Félix
    - Inventaire après décès: Facquer, Marie-Françoise-Elisabeth. Dubos, François-Antoine (épouse de). Vieille Monnaie (rue de la), n° 11., 19 octobre 1844
      inventaire après décès; Vieille-Monnaie (rue de la); Facquer, Marie-Françoise-Elisabeth; Dubos, François-Antoine
    - Inventaire après décès: Harcourt, Cécile-Marie-Charlotte-Gabrielle d'. Boisgelin, Bruno-Gabriel-Paul de (marquis) (veuve de). Palais Bourbon (place du), n° 95., 29 octobre 1844
      Décédée le 12 octobre 1844. 9 août 1842, inventaire après interdiction.
      inventaire après décès; Harcourt, Cécile-Marie-Charlotte-Gabrielle d'; Boisgelin, Bruno-Gabriel-Paul de (marquis)
    - Inventaire après décès: Martel, Françoise-Rosalie. Marcou, Louis-Aimé (épouse de). Orléans (route d'), n° 112 / Montrouge., 7 novembre 1844
      Décédée le 15 septembre 1842.
      inventaire après décès; Montrouge (ancienne commune); Orléans (route d'); Martel, Françoise-Rosalie; Marcou, Louis-Aimé
    - Inventaire après décès: Deman, André-Benoît. Hospice de la vieillesse., 8 novembre 1844
      Décédé le 6 mars 1844.
      inventaire après décès; Pitié-Salpêtrière (hôpital de la); Deman, André-Benoît
    - Inventaire après décès: Robet, Louis. Clichy (rue de), n° 10., 9 novembre 1844
      Décédé le 24 octobre 1844.
      inventaire après décès; Clichy (rue de); Robet, Louis
    - Inventaire après décès: Fanost, Anne-Véronique. Durant, Louis-Charles-Natalis (épouse de). Champs Elysées (avenue des), n° 27., 25 novembre 1844
      Décédée le 1er octobre 1844.
      inventaire après décès; Champs-Elysées (avenue des); Fanost, Anne-Véronique; Durant, Louis-Charles-Natalis
    - Inventaire après décès: Petit, Salomon-François-Julien. Beaujolais (rue de), n° 5., 26 novembre 1844
      Décédé le 12 novembre 1844.
      inventaire après décès; Beaujolais (rue de); Petit, Salomon-François-Julien
    - Inventaire après décès: Montliard, Anne-Louise de. Brosse, Charles-Joseph-Barthélemy de (baron de Brosse, marquis de Rumont) (veuve de). Montholon (rue de), n° 30. Fontainebleau., 28 décembre 1844 - 5 mars 1845
      Décédée le 29 novembre 1844 à Fontainebleau (Seine-et-Marne).
      inventaire après décès; Fontainebleau (Seine-et-Marne); Montholon (rue de); Montliard, Anne Louise de; Montléard, Anne Louise de; Brosse de Rumont, Charles Joseph Barthélemy de
  - Répertoire. 1845, 2 janvier - 1850, 21 octobre, 2 janvier 1845 - 21 octobre 1850; MC/RE/I/28
    - Inventaire après décès: Moylan, Anne. Saint Jacques (rue), n° 293. Décédée le 8 novembre 1844., 3 janvier 1845
      inventaire après décès; Saint-Jacques (rue); Moylan, Anne
    - Inventaire après décès: Guingret, Pierre-François. Ecole Militaire., 20 janvier 1845
      Décédé le 11 janvier 1845.
      inventaire après décès; Ecole-Militaire (rue de l'); Guingret, Pierre-François
    - Inventaire après décès: Aignon, François-Auguste. Four Saint Germain(rue du), n° 51., 31 janvier 1845
      Décédé le 9 janvier 1845.
      inventaire après décès; Four-Saint-Germain (rue du); Aignon, François-Auguste
    - Inventaire après décès: Vaugeois, Pierre. Saint Honoré (rue), n° 70., 7 février 1845
      Décédé le 28 janvier 1845. 31 janvier 1845, dépôt des testaments et codicilles.
      inventaire après décès; Saint-Honoré (rue); Vaugeois, Pierre
    - Inventaire après décès: Bailleux, Pierre. Saint Benoît (rue), n° 20., 10 février 1845
      Décédé le 28 novembre 1844.
      inventaire après décès; Saint-Benoît (rue); Bailleux, Pierre
    - Inventaire après décès: Henriot, Amélie-Adélaïde-Adrienne. Prévost, Adrien-Paul (épouse de). Béthune (quai de), n° 18., 19 février 1845
      Décédée le 28 décembre 1844.
      inventaire après décès; Béthune (quai de); Henriot, Amélie-Adélaïde-Adrienne; Prévost, Adrien-Paul
    - Inventaire après décès: Paris, Jean-Amable. Fossés Saint Victor (rue des), n° 30., 22 février 1845
      Décédé le 11 février 1845.
      inventaire après décès; Fossés-Saint-Victor (rue des); Paris, Jean-Amable
    - Inventaire après décès: Totain, Louis-Pierre. Faubourg Saint Jacques (rue du), n° 45., 24 février 1845
      Décédé le 3 octobre 1843.
      inventaire après décès; Faubourg-Saint-Jacques (rue du); Totain, Louis-Pierre
    - Inventaire après décès: Peyrol, Jeanne-Sophie-Césarine. Moreau, Jules-Prosper (veuve de)., 4 mars 1845
      Décédée le 17 janvier 1845.
      inventaire après décès; Peyrol, Jeanne-Sophie-Césarine; Moreau, Jules-Prosper
    - Inventaire après décès: Jaume-Saint-Hilaire, Jean-Henri. Furstemberg (rue de), n° 3., 7 mars 1845
      Décédé le 16 février 1845.
      inventaire après décès; Furstemberg (rue de); Jaume-Saint-Hilaire, Jean-Henri
    - Inventaire après décès: Buyck, Pierre-François-Bernard. Grenelle Saint Honoré (rue de), n° 29., 12 mars 1845
      Décédé le 18 décembre 1844.
      inventaire après décès; Grenelle-Saint-Honoré (rue de); Buyck, Pierre-François-Bernard
    - Inventaire après décès: Gaime, Jeanne-Angélique. Gaime, Jean-Baptiste (veuve de). Gindre (rue du), n° 6., 17 mars 1845
      Décédée le 31 janvier 1845.
      inventaire après décès; Gindre (rue du); Gaime, Jeanne-Angélique; Gaime, Jean-Baptiste
    - Inventaire après décès: Lamy, Véronique-Noël. Soyer, Jean-Jacques (veuve de). Fleurus (rue de), n° 18., 17 mars 1845
      Décédée le 8 mars 1845. ou LAMI (notoriété du 29 mars 1845).
      inventaire après décès; Fleurus (rue de); Lamy, Véronique-Noël; Soyer, Jean-Jacques
    - Inventaire après décès: Bully, Marie-Geneviève-Françoise de. Fournier d'Eville, François-Pierre (épouse de). Neuve des Mathurins (rue), n° 32., 18 mars 1845
      Décédée le 10 mars 1845.
      inventaire après décès; Neuve-des-Mathurins (rue); Bully, Marie-Geneviève-Françoise de; Fournier d'Eville, François-Pierre
    - Inventaire après décès: Dumoutier-Toutin, Elisabeth-Victoire-Jeanne-Etiennette. Vinay, Jacques (veuve de). Taitbout (rue), n° 14., 5 avril 1845
      Décédée le 1er février 1845.
      inventaire après décès; Taitbout (rue); Dumoutier-Toutin, Elisabeth-Victoire-Jeanne-Etiennette; Vinay, Jacques
    - Inventaire après décès: Decaix, Eugène., 14 avril 1845
      Décédé le 14 août 1836.
      inventaire après décès; Decaix, Eugène
    - Inventaire après décès: Mouret, Claude. Rivoli (rue de), n° 8., 23 avril 1845
      Décédé le 14 mars 1845.
      inventaire après décès; Rivoli (rue de); Mouret, Claude
    - Inventaire après décès: Hache, Marie-Geneviève. Laborde, Jean (veuve de). La Fayette (rue), n° 61., 29 avril 1845
      Décédée le 25 avril 1845.
      inventaire après décès; La-Fayette (rue); Hache, Marie-Geneviève; Laborde, Jean
    - Inventaire après décès: Jardin, François. Bellechasse (rue de), n° 8., 3 mai 1845
      Décédé le 13 janvier 1845.
      inventaire après décès; Bellechasse (rue de); Jardin, François
    - Inventaire après décès: Yvonnet, Julienne-Marie-Héloïse. Benoist, Adolphe-Siméon (épouse de). Cherche Midi (rue du), n° 21., 15 mai 1845
      Décédée le 21 août 1844.
      inventaire après décès; Cherche-Midi (rue du); Yvonnet, Julienne-Marie-Héloïse; Benoist, Adolphe-Siméon
    - Inventaire après décès: Rivot, Jean-Baptiste. Saint André des Arts (rue), n° 63., 19 mai 1845
      Décédé le 4 avril 1845.
      inventaire après décès; Saint-André-des-Arts (rue); Rivot, Jean-Baptiste
    - Inventaire après décès: Toquet, Marie-Françoise. Grados, Ambroise (veuve de). Montrouge., 27 mai 1845
      Décédée le 22 avril 1845.
      inventaire après décès; Montrouge (Hauts-de-Seine); Toquet, Marie-Françoise; Grados, Ambroise
    - Inventaire après décès: Villars, Françoise. Grosjean, Jean-Pierre (veuve de). Sèvres (rue de), n° 111., 30 mai 1845
      Décédée le 19 mai 1845.
      inventaire après décès; Sèvres (rue de); Villars, Françoise; Grosjean, Jean-Pierre
    - Inventaire après décès: Aubry, Thérèse-Sophie. Benez, Alexandre (veuve de). Chaise (rue de la), n° 28., 6 juin 1845
      Décédée le 17 mars 1845.
      inventaire après décès; Chaise (rue de la); Aubry, Thérèse-Sophie; Benez, Alexandre
    - Inventaire des biens: Roux, Catherine. Chanoinesse (rue), n° 22., 4 juillet 1845
      inventaire; Chanoinesse (rue); Roux, Catherine
    - Inventaire après décès: Ortillon, Laurence-Henriette. Gombault, Marie-Jean-Baptiste-Prosper (épouse de). Boulangers (rue des), n° 20., 20 août 1845
      Décédée le 1er août 1845.